最　高　行　政　法　院　裁　定
　　　　　　　　　　　　　　　94年度裁字第00096號
上　訴　人　甲○○
　　　　　　乙○○○
　　　　　　丙○○
　　　　　　丁○○
被 上 訴人　臺灣臺南地方法院檢察署
　　　　　　犯罪被害人補償審議委員會
代　表　人　劉惟宗
上列當事人間因犯罪被害人保護法事件，上訴人對於中華民國92
年7月30日高雄高等行政法院92年度訴字第360號判決，提起上訴
，本院裁定如下：
　　主  文
上訴駁回。
上訴審訴訟費用由上訴人負擔。
　　理  由
一、按對於高等行政法院判決上訴，非以其違背法令為理由，不
    得為之，行政訴訟法第242條定有明文。是對於高等行政法
    院判決上訴，若未具體說明原判決違背何項法令、不適用或
    如何適用不當之具體情事，即非主張原判決違背法令以為上
    訴理由，其上訴不應准許。
二、本件上訴意旨略以：本件肇事地點之臺南縣永康市○○街四
    七七號前，因台電公司設置電桿不當矗立路中，因未設立警
    告標誌又無燈光照射，致使死者陳再得不慎撞擊死亡。雖經
    臺灣臺南地方法院檢察署檢察官相驗完畢，因認無他殺嫌疑
    而簽結在案，但死者係因台電公司電桿設置有過失之犯罪行
    為死亡，此有龍潭分駐所製有筆錄、照片可稽，復經台南縣
    車禍肇事委員會鑑定台電公司確有過失，原告自應受到補償
    。又於92年1月9日上訴人會同台電公司台南區營業處職員宋
    永松、黃永福、林克明及台南縣警察局永康分局龍潭派出所
    警員康益昌至車禍現場勘驗，該肇事路段由北往南方向路面
    平直，路寬8.8公尺未劃有分向線及快慢車道之標示，系爭
    電桿距水溝邊約0.6公尺，固有勘驗筆錄一份可佐。但上開
    人員並不否認系爭電桿於車禍發生當日設立位置係距路旁水
    溝邊緣約1.2公尺，於案發後有往水溝邊緣推移約0.6公尺之
    事實，亦有臺灣台南地方法院檢察署90年相字第959號所附
    之道路交通事故調查報告表可參。然死者於事發當時騎乘機
    車途經肇事地點，因系爭電桿並無清楚之黃、黑斑紋之反光
    標誌，開大燈行駛能見度僅1.2公尺，照射在電桿上，仍無
    法清楚看見該電桿設置該處，此亦經龍潭派出所及台南區車
    輛鑑定委員會鑑定在案。台電公司在距離路邊1.2公尺設置
    電桿，又未劃有清楚之黃、黑斑紋反光標誌，其設置電桿有
    過失，故死者陳再得撞擊電桿死亡，與台電公司設置電桿不
    當之犯罪行為有因果關係，符合犯罪被害人保護法所規範補
    償之範疇，為此，求為廢棄原判決，被上訴人應作成給付上
    訴人甲○○、陳秋瑞芬、丙○○、丁○○各1,776,630元、2
    ,170,000元、1,960,000元、2,100,000元之行政處分云云。
    核其狀述內容，僅重述原審業經主張而為原判決不採之陳詞
    ，就原審取捨證據、認定事實之職權行使謂為違誤，然並未
    具體說明原判決確有如何違背法令之情形，依首開規定及說
    明，其上訴為不合法，應予駁回
三、依行政訴訟法第249條第1項前段、第104條、民事訴訟法第
    95條、第78條，裁定如主文。
中    華    民    國    94    年    1    月    20     日
                  第五庭審判長法  官　趙　永　康
                              法  官　鄭　淑　貞
                              法  官　黃　淑　玲
                              法  官　侯　東　昇
                              法  官　林  文  舟
以  上  正  本  證  明  與  原  本  無  異
中    華    民    國    94    年    1    月    20     日
　　　　　　　　　　　　　　　書記官　王  福  瀛
